臺灣臺南地方法院刑事判決　　　　　　　　　　　　九十一年度易字第一一七三號
　　公　訴　人　臺灣臺南地方法院檢察署檢察官
　　被　　　告　丁○○
　　　　　　　　乙○○
右列被告等因傷害案件，經檢察官提起公訴（九十一年度偵字第二四０三號），本院
判決如左：
    主  文
丁○○傷害人之身體，處罰金仟元，如易服勞役，以佰元折算壹日。
乙○○無罪。
    事  實
一、丁○○因積欠己○○會款，己○○乃於民國九十年八月二日晚間十時許，夥同友
    人丙○○、戊○○、甲○○（以上三人涉嫌傷害部分，均另案於九十一年一月三
    十一日，經臺灣臺南地方法院檢察署檢察官為不起訴處分確定）前往臺南縣新化
    鎮礁坑里茄苳坑四號之一丁○○住處，商討償還會款之事，因丁○○與己○○發
    生爭執，竟相互基於傷害之犯意，毆打對方，致己○○因而受有左顴骨面部壓痛
    及輕微瘀血之傷害；丁○○則受有頭部外傷及左下背挫傷等傷害（己○○傷害丁○○部分，業經本院新市簡易庭於九十一年五月八日，以九十一年度新簡字第一
    一三號判處罰金四千元確定）。
二、案經己○○訴由臺灣臺南地方法院檢察署檢察官偵查起訴。
    理  由
壹、被告丁○○部分
  一、訊據被告丁○○固坦承有於右揭時地與告訴人發生爭執，且有出手還擊之事實
      ，惟矢口否認有何傷害之犯行，辯稱：當時係己○○動手打伊，伊有反抗，己○○的朋友看到伊反抗，就與己○○共同毆打伊，伊有還手，不知道有沒有打
      到己○○云云。經查：被告丁○○因與告訴人己○○發生爭執，進而與之互毆
      之事實，業據告訴人己○○迭於警訊及偵審中指訴綦詳，核與證人丙○○、戊○○、甲○○所述之情節大致相符，而告訴人確實受有如事實欄所載之傷害，
      業據其提出臺南市立醫院醫字第００七七九六號驗傷診斷證明書一紙附卷足憑
      。再者，被告丁○○先後於檢察事務官詢問時及本院調查中均自承當時有與告
      訴人互相爭執，並在告訴人毆打伊時出手還擊等語（見附於發查卷之九十一年
      一月三十日詢問筆錄、本院九十一年十月二十四日及九十一年十二月十一日訊
      問筆錄），則被告丁○○既出手還擊告訴人，其因之造成告訴人受有傷害，乃
      為一般人生活經驗所可得知，顯見被告丁○○對於告訴人因其行為所受之傷害
      ，應有所認識及預見，其辯稱：未傷害告訴人云云，應係避重就輕之詞，不足
      採信。綜上，本件事證已臻明確，被告丁○○傷害犯行洵堪認定。
  二、核被告丁○○傷害人之身體，所為係犯刑法第二百七十七條第一項之普通傷害
      罪。爰審酌被告丁○○僅因細故而毆打告訴人，且肇因於被告丁○○積欠告訴
      人債務尚未清償，惟念其平日素行尚屬良好、告訴人所受之傷害輕微罪等一切
      情狀，量處如主文所示之罰金刑，並諭知易服勞役之折算標準。
貳、被告乙○○部分
  一、公訴意旨略以：被告乙○○為被告丁○○之父，因被告丁○○積欠告訴人己○○會款，告訴人己○○於九十年八月二日晚間十時許，與友人丙○○、戊○○
      、甲○○三人共同前往臺南縣新化鎮礁坑里茄苳坑四號之一被告丁○○住處，
      商討償還會款之事，因被告丁○○與告訴人己○○發生爭執，進而互毆，被告
      乙○○竟亦基於共同傷害之犯意，參與毆打告訴人己○○，致己○○受有左顴
      骨面部壓痛及輕微瘀血之傷害云云。
  二、按犯罪事實應依證據認定之，無證據不得推定其犯罪事實；又不能證明被告犯
      罪者，應諭知無罪之判決，刑事訴訟法第一百五十四條、第三百零一絛第一項
      分別定有明文。所謂證據，須適於為被告犯罪事實之證明者，始得採為斷罪資
      料，如未能發現相當證據，或證據不足以證明，自不能以推測或擬制之方法，
      以為裁判基礎；又告訴人之告訴，係以使被告受刑事訴追為目的，是其陳述是
      否與事實相符，仍應調查其他證據以資審認，不能僅憑告訴人指訴遽令被告入
      罪，最高法院五十三年臺上字第二七五０號、四十年臺上字第八十六號及五十
      二年臺上字第三００號分別著有判例可資參照。
  三、公訴人認被告乙○○涉犯刑法第二百七十七條第一項之普通傷害罪嫌，無非以
      告訴人己○○之指述、與告訴人同行之友人丙○○、戊○○、甲○○之陳述及
      診斷證明書為主要論據。然訊據被告乙○○堅詞否認有何傷害告訴人之犯行，
      辯稱：當日伊在臺南縣新化鎮礁坑里茄苳坑四號之一住處內，因孫女告訴伊有
      人在外面打爸爸（即丁○○），伊先報警後，走出屋外看見己○○與其友人共
      同毆打丁○○，始過去欲將他們拉開，伊並未傷害己○○等語。經查：
    (一)被告乙○○因見被告丁○○與告訴人己○○發生爭執，相互毆打，進而參與毆
      打告訴人，致告訴人受有傷害等情，雖據告訴人指訴及證人丙○○、戊○○、
      甲○○等人證述明確，惟證人丙○○、戊○○、甲○○等人與告訴人係朋友關
      係，案發當日又係與告訴人共同前往被告丁○○住處商討清償債務之事，且於
      案發之初，因被告丁○○向臺南市警察局新化分局刑事組提出告訴而與告訴人
      己○○同列為傷害犯嫌偵辦調查，並報請檢察官偵辦，此為告訴人與證人丙○○、戊○○、甲○○等人所是認，復有臺南縣警察局新化分局九十年八月二十
      八日化警刑字第三七七四號刑事案件報告書可參（存於本院九十一年度新簡字
      第一一三號被告己○○害案卷），是證人丙○○、戊○○、甲○○與告訴人利
      害與共，實難期待其等提出與告訴人陳述相反，甚或不利於己證言之可能，故
      於證據之評價下，該等證人之供述亦應與告訴人之指訴等同視之，仍須有其他
      證據佐證，始得認為與事實相符。縱丙○○、甲○○等人於本院調查時，已於
      九十一年一月三十一日，另案經臺灣臺南地方法院檢察署檢察官為不起訴處分
      確定，並以證人之身分到庭具結證稱：有見到被告乙○○毆打告訴人等語（見
      本院九十一年十一月七日訊問筆錄），亦存有附和前詞之重疑，自不足以作為
      告訴人指訴之補強證據。
    (二)告訴人己○○因於案發當日與被告丁○○互毆，致被告丁○○受有頭部外傷及
      左下背挫傷之傷害等情，業據告訴人己○○坦承，核與被告丁○○指訴相符，
      復有被告丁○○之診斷證明書可稽（存於本院九十一年度新簡字第一一三號己○○傷害案件之警訊卷），且告訴人上開犯行，已由本院新市簡易庭於九十一
      年五月八日，以九十一年度新簡字第一一三號判處罰金四千元確定，此亦業經
      本院依職權調閱該案卷宗審閱無訛。而觀諸告訴人所受之左顴骨面部壓痛及輕
      微瘀血之傷害，傷勢甚微，顯較之被告丁○○所受之頭部外傷及左下背挫傷之
      傷害為輕，是倘被告乙○○果有參與毆打告訴人，以被告乙○○父子之壯碩身
      材，告訴人應不致於僅有如此輕微之傷勢。據此，告訴人之指述顯與現存的證
      據有違。
    (三)綜上所述，被告乙○○是否有傷害行為除僅有告訴人顯有可疑之指述外，尚無
      其他積極事證堪認其所述為真實，自難據以為被告乙○○有罪之唯一證據。此
      外，本院復查無其他積極之事證，足認被告乙○○確有公訴人所指之傷害犯行
      ，揆諸前揭說明，不能證明被告乙○○犯罪，依法自應為被告乙○○無罪判決
      之諭知。
據上論斷，應依刑事訴訟法第二百九十九條第一項前段、第三百零一條第一項，刑法
第二百七十七條第一項、第四十二條第二項，罰金罰鍰提高標準條例第一條前段、第
二條，判決如主文。
本案經檢察官陳俊秀到庭執行職務。
中    華    民    國      九十一    年      十二      月      二十五    日
                                臺灣臺南地方法院刑事第六庭
                                    審判長法  官  陳欽賢
                                          法  官  莊玉熙
                                          法  官  林佩儒
右正本證明與原本無異。
如不服本判決，應於判決送達後十日內向本院提出上訴狀( 應附繕本 )。
                                          書記官  廖文靜
中    華    民    國     九十一    年       十二      月     三十一     日
附錄本案論罪科刑法條全文：
刑法第二百七十七條第一項：傷害人之身體或健康者，處三年以下有期徒刑、拘役或
                          一千元以下罰金。
